Minutes et répertoires du notaire François NUTRAT, 18 février 1619 - 12 janvier 1622 (étude VIII)
Archives nationales
- Minutes de François NUTRAT, 28 juillet 1601 - 12 janvier 1622; MC/ET/VIII/427 - MC/ET/VIII/607/A
  - Minutes. 1621, avril - juillet, avril - juillet 1621; MC/ET/VIII/607/A
    - GOBELIN (Jean) Juré maçon et entrepreneur des Fontaines de Rungis, à Paris, et bourgeois de cette ville, y demeurant rue Saint-Antoine, Charlotte COIN, sa femme. § Constitution par. .. et François SAYBOIS sieur de Saint-Martin, Lieutenant du Grand Prévôt à Baptiste de FONTAINE, argentier de la duchesse de MERCOEUR, de 300 £. de rente, moyennant 4 800 £/ (A la suite: même date, et 1622, 12 avril, déclaration, décharge), 22 mai 1621; MC/ET/VIII/607/A
      constitution de rente; déclaration; Gobelin, Jean
    - FERET (Nicolas) Receveur du cardinal de RETZ, demeurant dans l'enclos épiscopal de l'évêché de Paris, et Marie DUPUIS, sa femme. § Constitution par Nicolas FERET à Arthur de LA CROIX, conseiller du Roi et contrôleur général du taillon en Berry, établi à Bourges., 27 mai 1621; MC/ET/VIII/607/A
      Feret, Nicolas
    - PAPPERIN (Albert) Ecuyer et hérault d'armes de la Cie du duc de NEMOURS, demeurant en l'hôtel de Nemours, rue Pavée. § Inventaire après décès d'Albert PAPPERIN à la requête de Jeanne de SENEMOND, sa veuve, auparavant veuve de Guillaume de LA FONTAINE, écuyer, gentilhomme ordinaire de la chambre du Roi, gouverneur pour S.M. à Creil., 28 mai 1621; MC/ET/VIII/607/A
      inventaire; Papperin, Albert
    - MUSSART (Jean) Faiseur de cordes à raquettes demeurant à Paris rue de la Croix, paroisse Saint-Nicolas-des-Champs. § Mise en apprentissage par Jean MUSSART de son fils, Jacques MUSSART, chez Jean BOTTERAY, maître savetier à Paris., 1er juin 1621; MC/ET/VIII/607/A
      contrat d'apprentissage; Mussart, Jean
    - DELATOUCHE (François) marchand bonnetier demeurant rue de la Juiverie § Mariage de François DELATOUCHE et de Marguerite RENARD [native de Blois, fille de défunt Pierre RENARD et Marie TOUTNOIR] [en présence de Pierre DESHAYES, Imprimeur et libraire à Paris, beau-frère du futur époux]., 10 juin 1621; MC/ET/VIII/607/A
      contrat de mariage; Delatouche, François
    - CHIRURGIEN ordinaire du Roi en ses écuries LE NORMANT (Louis) CHIRURGIEN ordinaire du Roi en ses écuries et valet de chambre de M. LEGRAND, demeurant en son hôtel, rue de Grenelle, paroisse Saint-Eustache § Mariage de Louis LE NORMANT et d'Elisabeth LOLGY [fille de Louis LOLGY, juré mouleur et compteur de bois ès ports de cette ville de Paris, et d'Elisabeth BOURGEOIS, sa femme, demeurant rue Beaurepaire] [en présence de Thibault DUPLESSIS, Valet de chambre ordinaire du Roi, son oncle]., 17 juin 1621; MC/ET/VIII/607/A
      contrat de mariage; Le Normant, Louis
    - AUBERVILLIERS § Titre nouvel par les héritiers [Jacques Parque II, notaire au Châtelet, et Catherine Cothereau, sa femme, et autres] de défunt Philippe COTHEREAU, notaire au Châtelet, envers Jean DANEQUIN, religieux pannetier de Saint-Denis en France, pour des terres sises à AUBERVILLIERS, 18 juin 1621; MC/ET/VIII/607/A
      titre nouvel; Cothereau, Catherine
    - THURÉ (Antoine) Chirurgien demeurant dans l'enclos du Palais § Constitution par Georges de COURTIGNON, écuyer et Louis de COURTIGNON, aussi écuyer, à Antoine THURÉ, 19 juin 1621; MC/ET/VIII/607/A
      Thuré, Antoine
    - NEMOURS (maison de) § Transport par Jean BONNARD, contrôleur de la maison d'Henry de SAVOIE, duc de NEMOURS, demeurant en son hôtel rue Pavée, à Balthazard FALQUET, clerc d'office de la maison de NEMOURS du revenu du greffe de Talloires en Genevois; Procuration [et cédé aud. BONNARD par Jacques de SAVOIE, abbé d'Entremont, prieur du Prieuré de TALLOIRES; Procuration du même au même.; Mariage en présence de Jean BONNART]., 22 juin 1621; MC/ET/VIII/607/A
      procuration; Bonnard, Jean
    - COSTALIN (Pierre) Huissier de salle du duc de NEMOURS, demeurant en son hôtel, rue Pavée. § Mariage de Pierre COSTALIN et de Perrine BRIANT, veuve de Jean PARQUE, [enseigne de Mre de CAMPIGNOLLES, demeurant rue des Cordeliers en la maison du Cerceau] en présence de Jean BONNART, conseiller en la maison du duc de NEMOURS et de Nicolas VOILLARD, aumônier dudit seigneur [témoin de la future épouse]., 24 juin 1621; MC/ET/VIII/607/A
      contrat de mariage; Costalin, Pierre
    - ESSARTS (baronnie des) § Fondation par Marie de LUXEMBOURG, baronne des ESSARTS, [veuve de Philippe-Emmanuel de LORRAINE] à la congrégation des Pères de l'Oratoire, d'une mission devant venir trois fois l'an en la baronnie des ESSARTS, en mémoire de défunts Charles de LUXEMBOURG, [Vicomte de MARTIGUES] son oncle, qui fut sans doute enterré là, mais brûlé au moment des guerres des Huguenots, et de feu le duc d'ETAMPES, et aussi en raison de ce que la baronnie des ESSARTS est environnée d'hérétiques et de libertins. [représentée par Guillaume de GIBIEUF, procureur de Pierre de BERULLE (procuration jointe). (A la suite: 1622, 5 janvier, quittance de Guillaume de GIBIEUF à Nicolas DANIEL, trésorier de Marie de LUXEMBOURG)., 26 juin 1621; MC/ET/VIII/607/A
      Luxembourg, Marie de
    - BALSAC (Charles de) Evêque et comte de Noyon, pair de France, thésaurier de la Sainte-Chapelle § Procuration en blanc de Charles de BALSAC pour se faire représenter à l'assemblée du Clergé de France et obtenir la décharge qui a été accordée par S.M. au diocèse de Noyon, à l'encontre de Jean PETIT, ci-devant receveur général des décimes de Picardie, qui voudrait en jouir., 28 juin 1621; MC/ET/VIII/607/A
      procuration; Balzac, Charles de (15..-1625)
    - MEUBLES § Inventaire des meubles de Perrine BRIAND, veuve de Jean PAQUE, demeurant rue des Cordeliers, maison du Cerceau, en vue de son mariage avec Pierre COSTALIN, huissier de salle du duc de NEMOURS., 29 juin 1621; MC/ET/VIII/607/A
      inventaire; contrat de mariage; Briand, Perrine
    - NEMOURS (Maison de) § Procuration [au nom de Anne RETOUR, sa femme, et de Charlotte RETOUR, sa belle-mère] de François DESCHAMPS, conseiller et secrétaire du duc de NEMOURS, demeurant en son hôtel, rue Pavée, à Mre LE PRINCE, receveur pour le Roi et pour led. duc de NEMOURS au domaine de Vernon., 30 juin 1621; MC/ET/VIII/607/A
      procuration; Retour, Charlotte
    - MEUBLES (bail de) § Bail par Dimanche BOUDIN, maître boulanger rue de la Calendre, à Claude TOUTIN, femme séparée de François CHARPENTIER, marchand de vins à Paris, demeurant rue Galande, de différents bail de MEUBLES, moyennant 20 livres de loyer annuel pendant 6 ans., 3 juillet 1621; MC/ET/VIII/607/A
      bail; Boudin, Dimanche
    - MEUBLES § Donation à Ferrand de RUFFIN, apothicaire en la ville de la fosse de Nantes, par Louis de RUFFIN, bourgeois de Paris et Marguerite RENARD, sa femme, père et mère dud. Ferrand, de différents MEUBLES en faveur de son mariage avec Marie BUISSON., 6 juillet 1621; MC/ET/VIII/607/A
      contrat de mariage; donation; Ruffin, Ferrand de
    - SAINT-HONORÉ (faubourg) Maison à l'enseigne du sauvage, avec jardins et marais § Vente par André de SOUBSLEMONT, procureur au Châtelet, demeurant rue du Cygne, à Marie de LUXEMBOURG, duchesse de MERCOEUR, de la Maison à l'enseigne du sauvage, avec jardins et marais moyennant 5 400 livres., 7 juillet 1621; MC/ET/VIII/607/A
      acte de vente; Soubslemont, André de
    - JACOB (rue) et des DEUX-ANGES § Copie d'une sentence des Recteurs de l'Université de Paris aux habitants de Saint-Germain-des-Prés ayant acquis des maisons au Pré-aux-Clercs, et les déchargeant d'une partie des droits de lots et ventes, et parlant des conclusions prises pour la contribution demandée au premier pavé à faire rue JACOB Et Transaction., 8 juillet 1621 - 11 juillet 1621; MC/ET/VIII/607/A
      acte de vente; accord
    - SAINT-GERMAIN-des-PRÉS (faubourg) Pré aux Clercs § Procuration des habitants du faubourg SAINT-GERMAIN-des-PRÉS possédant des maisons sous la censive de l'Université de Paris [suivant une copie d'un acte des recteur, doyen, procureurs de l'UNIVERSITÉ de PARIS concernant les contrats d'acquisition faits par lesd. habitants des maisons qu'ils possèdent à Saint-Germain-des-Prés et qui sont sous la censive de l'UNIVERSITÉ de PARIS].; Transaction entre Samuel DACOLLE, receveur des recteurs de l'Université et les habitants du faubourg SAINT-GERMAIN-des-PRÉS pour le paiement des droits de lots et ventes, sur les acquisitions faites au faubourg SAINT-GERMAIN-des-PRÉS, 8 juillet 1621 - 11 juillet 1621; MC/ET/VIII/607/A
      procuration; acte de vente; accord; Dacolle, Samuel
    - BOUTONNÉ (Rolet) marchand libraire en l'Université de Paris, demeurant au Mont Saint-Hilaire. § Marché par Rolet BOUTONNÉ à Jacques DANIEL, avocat en Parlement, procureur de Denis de CARDON, baron d'ANGLURE, auteur d'un livre intitulé la Semaine de D.D.C.C.G.F., pour la vente de cet ouvrage moyennant 20 sols par exemplaire., 9 juillet 1621; MC/ET/VIII/607/A
      acte de vente; marché; Boutonné, Rolet
    - PIJART (Guillaume) marchand joaillier, bourgeois de Paris, demeurant sur le Pont-aux-Changeurs § Transport de Jean PIJART, bourgeois de Paris, demeurant au collège de Montaigu, à ..; Constitution par les Prévôt et Echevins de Paris, à .., 10 juillet 1621 - 12 juillet 1621; MC/ET/VIII/607/A
      Pijart, Guillaume
    - DACOLLE (Samuel) (fils) Procureur en Parlement, receveur général des Recteurs de l'Université de Paris, demeurant en la paroisse Saint-Pierre-des-Arcis § Accord entre Samuel DACOLLE et les habitants du Pré-aux-Clercs à Saint-Germain-des-Prés, au sujet des droits de lots de ventes par eux dûs à l'Université de Paris, 11 juillet 1621; MC/ET/VIII/607/A
      accord; Dacolle, Samuel
    - ÉCHEVINS de PARIS § Constitution par les ÉCHEVINS de PARIS (Henry de MESMES, Conseiller du Roi en ses conseils d'Etat et Privé, président en sa cour de Parlement, Prévôt des Marchands), de rentes au denier 16 vendues par S.M. pour subvenir à l'entretien de ses armées, dont 510 £. à Guillaume PIJART, marchand joaillier, bourgeois de Paris., 12 juillet 1621; MC/ET/VIII/607/A
      constitution de rente; Pijart, Guillaume
    - DOYNEAU (Gilles) maître orfèvre à Paris § Testament de Marie GARNIER, veuve de... demeurant rue de la Barillerie., 14 juillet 1621; MC/ET/VIII/607/A
      testament; Doyneau, Gilles
    - LUXEMBOURG (Marie de) duchesse de MERCOEUR, demeurant en son hôtel au faubourg Saint-Honoré § Transport par Marie de LUXEMBOURG à Jean LENOSTRE, jardinier du Roi, de 300 £. que lui doivent Jean DOUCIN, maître jardinier à Paris et Antoine FORMENTIN, aussi jardinier, pour demeurer quitte envers led. LE NOSTRE de pareille somme reçue., 16 juillet 1621; MC/ET/VIII/607/A
    - VIZÉ (Claude) Sieur d'ARCUEIL, conseiller du Roi et Trésorier de France en la généralité de Soissons, à présent à Paris, logé rue Neuve Saint-Paul § Quittance de rachat par Catherine BARRIN, épouse de Claude HUBERT, écuyer, [et seigneur de SABLONNIERE, portemanteau ordinaire du Roi et l'un de ses 100 gentilshommes, demeurant en l'enclos du Palais] à Claude [VIZÉ sieur d'ARCUEIL]., 27 juillet 1621; MC/ET/VIII/607/A
      quittance; Vizé, Claude
- Répertoire(s) de François NUTRAT, 11 janvier 1620 - 30 mars 1718; MC/RE/VIII/2
  - Répertoire. 1620, 11 janvier - 1718, 30 mars, 11 janvier 1620 - 30 mars 1718; MC/RE/VIII/2
    Répertoire des notaires Fiacre Jutet et François Nutrat (11 janvier 1620-18 avril 1628), Antoine Navarre (28 février 1699-30 mars 1718).
    Répertoire chronologique de Fiacre Jutet: minutes d'actes relatifs à Henri de Savoie, duc de Nemours (13 janvier 1620-18 avril 1628) et à César de Vendôme et Marie de Luxembourg (11 janvier 1620-19 janvier 1624).
    Les actes de ce répertoire ont été également signés par François Nutrat de 1620 à 1622.
    Répertoire chronologique d'Antoine Navarre (28 février 1699-30 mars 1718).
    Informations concernant le classement et la cotation:
    Le niveau inférieur de description, quand il existe, correspond aux mentions d'actes contenues dans le répertoire. Parmi celles-ci, certaines peuvent y être décrites, de manière plus ou moins détaillée. Pour consulter l'acte proprement dit, il convient de rechercher la cote au niveau des articles (registre ou liasse) des minutes du notaire (cote de type 'MC/ET').
    Nemours, Henri de Savoie (1572-1632, duc de); Savoie, Henri de (1572-1632); Luxembourg, Marie de (1562-1623?); Vendôme, César de Bourbon (1594-1665, duc de)